# 企业尚未进行所得税汇算清缴，按会计利润计提所得税，是否需要出具保留意见报告？

提问人：疯子 2000 时间：2012-03-18 13:27:34
企业尚未进行所得税汇算清缴，按会计利润计提所得税，是否需要出具保留意见报告？如果需要怎么保留？

回答人：chenyiwei
要看已知的和潜在的纳税调整事项的可能影响金额大小和影响程度，以及是否可以合理地测算和估计该等影响金额。